nl: Type deuropbouw: Complete deurassemblage; Deurschaal (kaal); Deurplaat (buitenpaneel); Overig
pl: Typ zespołu drzwi: Kompletny zespół drzwi; Szkielet drzwi (surowy); Poszycie drzwi (zewnętrzny panel); Inny
sk-SK: Typ montáže dverí: Kompletná zostava dverí; Skelet dverí (holý); Plášť dverí (vonkajší panel); Iný
ro-RO: Tipul de ansamblu al ușii: Ansamblu complet de ușă; Carcasă ușă (goală); Față de ușă (panou exterior); Altele
bg-BG: Тип сглобяване на врата: Комплектна врата; Основа за врата (гола); Кора за врата (външен панел); Друго
tr: Kapı montaj tipi: Komple kapı montajı; Kapı iskeleti (çıplak); Kapı sacı (dış panel); Diğer
pt-BR: Tipo de montagem da porta: Conjunto de porta completo; Estrutura da porta (vazia); Revestimento da porta (painel externo); Outro
zh-TW: 門組件類型: 完整車門總成; 車門外殼 (裸件); 車門蒙皮 (外飾板); 其他
cs: Typ dveřní sestavy: Kompletní sestava dveří; Kostra dveří (holá); Plášť dveří (vnější panel); Ostatní
lt-LT: Durų surinkimo tipas: Visas durų komplektas; Durų karkasas (tuščias); Durų apmušalas (išorinė plokštė); Kita
nb: Dørmonteringstype: Komplett dørenhet; Dørskall (bart); Dørskinn (ytterpanel); Annet
hu: Ajtó szerelési típusa: Teljes ajtószerkezet; Ajtóváz (csupasz); Ajtó borítólemez (külső panel); Egyéb
sl-SI: Vrsta sestave vrat: Celoten sklop vrat; Školjka vrat (gola); Zunanja obloga vrat; Drugo
ja: ドアアセンブリタイプ: ドアアセンブリ一式; ドアシェル (ベア); ドアスキン (アウターパネル); その他
da: Dørsamlingstype: Komplet dørmontering; Dørskal (rå); Dørbeklædning (udvendigt panel); Anden
it: Tipo di assemblaggio della porta: Gruppo porta completo; Scocca della porta (nuda); Rivestimento porta (pannello esterno); Altro
es: Tipo de montaje de puerta: Ensamblaje de puerta completo; Armazón de puerta (sin revestir); Revestimiento de puerta (panel exterior); Otro
en: Door assembly type: Complete door assembly; Door shell (bare); Door skin (outer panel); Other
pt-PT: Tipo de montagem da porta: Conjunto da porta completo; Estrutura da porta (nua); Revestimento da porta (painel exterior); Outro
hr-HR: Vrsta sklopa vrata: Kompletan sklop vrata; Školjka vrata (gola); Oplata vrata (vanjski panel); Ostalo
th: ประเภทของชุดประกอบประตู: ชุดประตูแบบสมบูรณ์; โครงประตู (เปล่า); แผ่นกรุประตู (แผงด้านนอก); อื่นๆ
sv: Typ av dörrmonstering: Komplett dörrmontering; Dörrskal (naket); Dörrplåt (ytterpanel); Övrigt
zh-CN: 车门装配类型: 完整车门总成; 车门壳体 (裸露); 车门蒙皮 (外板); 其他
el: Τύπος συναρμολόγησης πόρτας: Πλήρες συγκρότημα πόρτας; Κέλυφος πόρτας (γυμνό); Επένδυση πόρτας (εξωτερικό πάνελ); Άλλο
fr: Type de montage de porte: Porte complète; Coque de porte (nue); Peau de porte (panneau extérieur); Autre
de: Tür-Baugruppentyp: Komplette Türeinheit; Türgerippe (leer); Türblech (Außenwand); Sonstige
vi: Kiểu lắp ráp cửa: Cụm cửa hoàn chỉnh; Vỏ cửa (trần); Tấm ốp cửa (tấm mặt ngoài); Khác
fi: Oven kokoonpanotyyppi: Täydellinen ovikokoonpano; Oven runko (paljas); Oven pintapelti (ulkopaneeli); Muu
ru: Тип сборки двери: Дверь в сборе; Каркас двери (голый); Обшивка двери (наружная панель); Другое
ko: 문 어셈블리 유형: 전체 도어 어셈블리; 도어 셸(베어); 도어 스킨(외부 패널); 기타